臺灣高雄地方法院刑事判決　　　　　　　　　　　　九十三年度訴字第三二九六號
　　公　訴　人　臺灣高雄地方法院檢察署檢察官
　　被　　　告　乙○○　男　三.
右列被告因違反毒品危害防制條例案件，經檢察官提起公訴（九十三年度毒偵字第七
三一五號），嗣因被告就被訴之犯罪事實為有罪之陳述，經本院告知簡式審判程序意
旨，並聽取公訴人及被告之意見後，合議裁定由受命法官獨任進行簡式審判程序審理
，本院判決如左：
    主  文
乙○○連續施用第一級毒品，累犯，處有期徒刑捌月。
    事  實
一、乙○○曾於民國八十七年間因施用毒品案件，經裁定送觀察、勒戒後，認有繼續
    施用毒品之傾向，復經本院裁定送強制戒治，並由臺灣高雄地方法院檢察署檢察
    官於八十九年一月十四日，以八十九年度戒毒偵字第六二號不起訴處分確定，又
    因施用毒品，經本院以九十年毒聲字第五五五六號裁定送強制戒治，於九十一年
    九月五日保護管束期滿執行完畢，並由臺灣高雄地方法院檢察署檢察官以九十年
    度毒偵字第四一四八號起訴，經本院於九十一年三月二十日，以九十一年度易字
    第六一八號判處有期徒刑六月確定，於九十二年十一月十四日徒刑執行完畢出監
    。復因施用毒品案件，經臺灣屏東地方法院於九十三年九月二十四日，以九十三
    年度訴字第四二七號判處有期徒刑十月確定在案。
二、詎乙○○於前受強制戒治執行完畢釋放後五年以內，猶不知悔改，明知海洛因業
    經公告為毒品危害防制條例第二條第二項所列管之第一級毒品，不得非法持有、
    施用，竟仍基於施用第一級毒品海洛因之概括犯意，連續為下列之犯行：
（一）於九十三年十月二日十七時許回溯二十四小時內之某時，在不詳地點，以將海
      洛因摻水之溶液加入針筒注射之方式，施用第一級毒品海洛因一次，嗣於同年
      月二日十四時許，在高雄縣大樹鄉○○村○○道路，因涉嫌竊盜案件，為警盤
      查，經其同意採集尿液送驗而查悉前情。
（二）於九十三年十月四日十五時許，在高屏大橋下，以同前之方式，施用第一級毒
      品海洛因一次。嗣於同年月七日十四時五十分許，於屏東縣屏東市○○路與廣
      東路口為警盤查，經其同意採集其尿液送驗，而查悉前情。
三、案經高雄縣政府警察局仁武分局報請臺灣高雄地方法院檢察署檢察官偵查起訴。
    理  由
一、按本件被告乙○○所犯係死刑、無期徒刑、最輕本刑為三年以上有期徒刑以外之
    罪，其於準備程序就前揭被訴事實為有罪之陳述，經受命法官告知簡式審判程序
    之旨，並聽取其與公訴人之意見後，本院認無不得或不宜改依簡式審判程序進行
    之處，爰依刑事訴訟法第二百七十三條之一第一項、第二百八十四條之一，裁定
    本件由受命法官獨任進行簡式審判程序，合先敘明。
二、右揭連續施用第一級毒品海洛因之犯罪事實，業據被告乙○○於本院審理時供認
    不諱，且被告於九十三年十月二日十四時許及九十三年十月七日十四時五十分許
    為警查獲當時所採集之尿液，經送檢驗結果，均呈毒品嗎啡陽性反應，此分別有
    高雄縣政府衛生局九十三年十月十四日九三煙檢字第二四○一號煙毒尿液檢驗成
    績書及屏東縣政府衛生局屏縣衛檢六字第九三○四一五號煙毒及麻醉藥品類委託
    檢驗結果通知書各一紙在卷可稽。綜上，足認被告自白與證據相符，其確有連續
    施用第一級毒品海洛因之犯行，洵堪認定。
三、按海洛因為毒品危害防制條例第二條第二項所稱之第一級毒品。次按犯毒品危害
    防制條例第十條第一項施用第一級毒品之罪者，檢察官應先將被告送勒戒處所觀
    察、勒戒，經觀察、勒戒後，認有繼續施用毒品傾向者，應由檢察官聲請法院裁
    定令入戒治處所施以強制戒治，強制戒治期滿或交付保護管束期滿，應由檢察官
    為不起訴之處分。觀察勒戒或強制戒治執行完畢釋放後，五年內再犯第十條之罪
    ，檢察官應依一般刑事訴訟程序予以起訴論罪科刑。此觀諸毒品危害防制條例第
    二十條第一項、第二項、第二十三條規定自明。被告前既曾因施用毒品案件，經
    裁定送觀察、勒戒後，認有繼續施用毒品之傾向，復經本院裁定送強制戒治，並
    由臺灣高雄地方法院檢察署檢察官於八十九年一月十四日，以八十九年度戒毒偵
    字第六二號不起訴處分確定，又因施用毒品，經本院以九十年毒聲字第五五五六
    號裁定送強制戒治，於九十一年九月五日保護管束期滿執行完畢，其於強制戒治
    執行完畢釋放後五年內再犯本件施用毒品案件，依前述規定應予論罪科刑。是核
    被告所為，係犯毒品危害防制條例第十條第一項之施用第一級毒品罪。被告施用
    第一級毒品前，持有第一級毒品之行為，為施用第一級毒品前之低度行為，應為
    施用第一級毒品之高度行為所吸收，不另論罪。被告先後多次施用海洛因犯行，
    時間緊接，犯罪構成要件相同，顯係基於概括犯意為之，應依連續犯之規定論以
    一罪，並加重其刑。又被告曾因施用毒品案件，經本院於九十一年三月二十日，
    以九十一年度易字第六一八號判處有期徒刑六月確定，於九十二年十一月十四日
    徒刑執行完畢出監，有臺灣高雄地方法院檢察署刑案資料查註紀錄表及臺灣高等
    法院被告全國前案紀錄表可按，其於有期徒刑執行完畢後，五年以內再犯有期徒
    刑以上之罪，為累犯，應依刑法第四十七條規定加重其刑，並遞加重之。爰審酌
    被告於前經觀察、勒戒及強制戒治執行完畢釋放後，仍未能徹底戒絕毒品，五年
    內再犯本件施用毒品罪，顯見其自制力不足，無法擺脫毒品，未能體悟施用毒品
    對自己、家人造成之傷害及社會之負擔，惟念所犯施用毒品罪乃屬戕害自身身心
    健康行為，尚未對他人造成實害，其行為本身對社會所造成之危害並非直接，反
    社會性之程度應屬較低，且其犯後已坦認犯行，以及其犯罪動機、目的、手段、
    智識程度為高工畢業等一切情狀，量處如主文所示之刑，以資懲儆。
四、至被告於九十三年十月四日十五時許，施用第一級毒品海洛因一次之犯行，雖未
    據公訴人起訴，然與前揭已起訴部分有連續犯之裁判上一罪關係，當為起訴效力
    所及，本院自應一併審理，附此敘明。
據上論斷，應依刑事訴訟法第二百七十三條之一第一項、第二百八十四條之一、第二
百九十九條第一項前段，毒品危害防制條例第十條第一項，刑法第十一條前段、第五
十六條、第四十七條、第七十條，判決如主文。
本案經檢察官甲○○到庭執行職務。
中      華      民      國    九十四     年      二      月    二十五   日
                                  臺灣高雄地方法院刑事第八庭
                                      法  官　　林意芳
右正本證明與原本無異。
如不服本判決，應於收受送達後十日內，向本院提出上訴書狀。
　　　　　　　　　　　　　　　　　　　書記官    曾秀鳳
中      華      民      國    九十四     年      二      月    二十五   日
附錄本判決論罪科刑法條：
毒品危害防制條例第十條
施用第一級毒品者，處六月以上五年以下有期徒刑。
施用第二級毒品者，處三年以下有期徒刑。
